臺灣桃園地方法院民事庭裁定             100年度抗字第83號
抗  告  人  譚維升
            譚鈺加
相  對  人  謝新涵
上列當事人間聲請本票裁定事件，抗告人對於民國100 年5 月23
日本院簡易庭司法事務官所為100 年度司票字第2215號裁定提起
抗告，本院裁定如下：
    主  文
抗告駁回。
抗告程序費用新臺幣壹仟元由抗告人連帶負擔。
    理  由
一、本件抗告意旨略以：依票據法第122 條第1 項規定，見票後
    定期付款之本票，應由執票人向發票人為見票之提示，請其
    簽名，並記載見票字樣及日期，應以所定提示見票期日之末
    日為見票日。但相對人持有抗告人共同簽發及抗告人譚維升
    單獨簽發之本票2 紙（下稱系爭本票），卻未踐行提示見票
    程序，即逕向原審聲請系爭本票強制執行裁定，似有違背本
    票踐行提示之程序，又抗告人已另提起本票債權不存在之訴
    ，爰提起抗告，並聲明：原裁定廢棄；駁回相對人於原審之
    聲請等語。
二、按執票人向本票發票人行使追索權時，得聲請法院裁定後強
    制執行，票據法第123 條定有明文。次按，本票執票人，依
    票據法第123 條規定，聲請法院裁定許可對發票人強制執行
    ，係屬非訟事件，此項聲請之裁定，及抗告法院之裁定，僅
    依非訟事件程序，就本票形式上之要件是否具備予以審查為
    已足，並無確定實體上法律關係存否之效力，如發票人就票
    據債務之存否有爭執時，應由發票人提起確認之訴，以資解
    決，亦經最高法院57年臺抗字第76號、56年臺抗字第714 號
    判例意旨闡釋明確。又系爭本票載明免除作成拒絕證書，則
    執票人聲請裁定准予強制執行，自毋庸提出已為付款提示之
    證據。發票人如主張執票人未為提示，依票據法第124 條準
    用同法第95條但書之規定，應由發票人負舉證之責（最高法
    院84年台抗字第22號裁定意旨參照）。
三、經查，相對人主張其執有抗告人共同簽發或抗告人譚維升單
    獨簽發免除作成拒絕證書之系爭本票2 紙，屆期為付款之提
    示，未獲付款，依票據法第123 條之規定，聲請裁定許可強
    制執行等情，已據其提出系爭本票為證，原審准許相對人之
    聲請，裁定准許系爭本票強制執行，即無不合。又系爭本票
    2 紙上既載明「免除作成拒絕證書」，抗告人抗辯相對人尚
    未提示，依上揭最高法院裁定意旨，自應由抗告人負擔舉證
    責任，抗告人既未舉證，顯非可採。從而，原審法院裁定准
    予強制執行，並無不當。抗告意旨指摘原裁定不當，求予廢
    棄，為無理由，應予駁回。
四、據上論結，本件抗告為無理由，依非訟事件法第46條、第23
    條、第24條第1 項，民事訴訟法第495 條之1 第1 項、第44
    9 條第1 項、第85條第2 項，裁定如主文。
中    華    民    國  100     年    7     月    29    日
                  民事第二庭  審判長法  官  劉克聖
                                    法  官  卓立婷
                                    法  官  袁雪華
正本係照原本作成。
如不服本裁定，僅得於收受本裁定正本送達後10日內，以適用法
規顯有錯誤為理由，向本院提出再抗告狀，（須附繕本乙份及繳
納再抗告裁判費新台幣1,000 元），經本院許可後始可再抗告。
中    華    民    國  100     年    7     月    29    日
                                    書記官  劉霜潔